【裁判字號】    92,訴,3946
【裁判日期】    921128
【裁判案由】    給付貨款
【裁判全文】
臺灣臺北地方法院民事判決                        九十二年度訴字第三九四六號
    原      告  英屬蓋曼群島商金百利克拉克股份有限公司台灣分公司
    法定代理人  甲○○
    訴訟代理人  丙○○
    被      告  茂證有限公司
    法定代理人  乙○○
右當事人間給付貨款事件，本院於民國九十二年十一月二十七日辯論終結，判決如左
：
    主  文
被告應給付原告新台幣陸拾伍萬陸仟捌佰零貳元及自民國九十二年一月一日起至清償
日止按年息百分之五計算之利息。
訴訟費用由被告負擔。
    事  實
甲、原告方面：
一、聲明：如主文所示。
二、陳述要領：
    (一)被告於民國九十一年九月起擔任原告公司在彰化南投地區之經銷商，依兩造合
      約第二條之規定，被告就其每月向原告訂購之經銷商品，應於每月結算日計三
      十日之內以銀行轉帳方式付清當月之帳款，如未按期付款，原告除得終止本合
      約外，並得按年息百分之十計收遲延利息。嗣被告經營數月後即要求解除經銷
      合約，原告亦於九十一年十二月通知同意解約，惟兩造之經銷關係終止，被告
      尚有九十一年十月至十一月之貨款共計新台幣（下同）六十五萬六千八百零二
      元尚未清償，爰依契約關係請求之。
    (二)否認被告所稱原告公司人員陳稱可退貨之主張，被告公司之經銷貨品，均無可
      退貨之例。
乙、被告方面：
一、聲明：請求駁回原告之訴。
二、陳述要領：對積欠原告貨款之事實及數額不爭執，但當初原告向被告保證九十一
    年七月份以後到九月份以前之貨可以退貨或換貨，被告主張以七月份至九月份之
    間得退換貨之貨品以抵欠帳。
    理  由
一、查原告主張兩造於民國九十一年九月起締結經銷合約，由被告擔任原告公司在彰
    化南投地區之經銷商，依兩造合約第二條之規定，被告如未按期付款，得按年息
    百分之十計收遲延利息，以及兩造間現業已含意終止經銷合約，被告尚有九十一
    年十月至十一月之貨款共計六十五萬六千八百零二元尚未清償之事實，業據提出
    經銷合約書、發票影本及帳款統計表等件為證，復為被告所不爭執，自堪信為真
    實。惟被告抗辯原告曾承諾七月份至九月份之貨品可以退換貨，被告爰以該等貨
    品抵帳云云，惟原告否認有曾承諾被告得退換貨之事實，是本件之爭點即為原告
    有無承諾被告七月份至九月份之貨品得以退貨或換貨？
二、按當事人主張有利於己之事實者，就其事實有舉證之責任，民事訴訟法第二百七
    十七條定有明文；又當事人主張抵銷者，應先對於其所欲用以抵銷之債權存在之
    事實負舉證責任。本件被告主張就其可得退貨之貨款抵銷其積欠原告之貨款，自
    應先就原告承諾其七月至九月進貨之物品可以退貨之事實負舉證之責。查被告就
    該等事實固聲請本院傳訊證人許文川及蔡宜宏為證，惟查：證人蔡宜宏於本院證
    稱：「：：：我去年七月底我和被告法代接洽，他有跟原告反應對產品不了解，
    我有協助他下第一批貨，大約在七月底的時候，他進第一批貨時沒有什麼反應，
    我們沒有向他保證在進第一批貨時在七月以後至九月份以前可以退貨，我記得我
    有跟被告法代說我們公司是不退貨的，我在原告公司從事業務工作已有三年時間
    ，都是從事業務的工作，我先前在花蓮時公司就有告知不退貨或換貨之政策，：
    ：：」等語，至於證人許文川則證述稱：「：：：當時我在幫原告找經銷商時，
    有找被告茂證有限公司加入我們經銷商，大概去年六、七月間，我們找經銷商時
    會先告知經銷商經銷的區域及利益，以及經銷方式，在我印象中，不可能提到可
    以退貨，前後約見面三、四次左右，之後就交由業務處理。許先生當時只跟我提
    到過，他曾經經銷嬌聯，並沒有說過因嬌聯不退貨，他就不經銷嬌聯。」等語，
    是依各該證人之證詞均不足以證明原告曾有承諾七月份至九月份之商品可以退貨
    之事實，被告主張以該等貨品抵銷其所積欠原告之貨款，即無理由。
三、從而原告基於買賣關係，請求被告給付如主文所示之貨款及約定之遲延利息即有
    理由，應予准許。
四、據上論結，本件原告之訴為有理由，依民事訴訟法第七十八條，判決如主文。
中      華      民      國    九十二    年     十一     月    二十八    日
                             民事第二庭  法  官    朱漢寶
右為正本係照原本作成。
如對本判決上訴，須於判決送達後廿日內向本院提出上訴狀。
中      華      民      國    九十二    年     十一     月    二十八    日
                                     法院書記官    劉碧輝


司法院資訊處製作；財團法人民間司法改革基金會備份。
